臺灣雲林地方法院刑事判決　　　　　　　　　　　　　九十一年度簡上字第四六號
　　上　訴　人
　　即　被　告　甲○○
右上訴人因賭博案件，不服本院斗六簡易庭九十一年度六簡字第二五號於中華民國九
十一年三月二十九日第一審判決（聲請簡易判決處刑書：臺灣雲林地方法院檢察署九
十一年度偵字第四七五號），提起上訴，本院判決如左：
    主    文
原判決撤銷。
甲○○在公眾得出入之場所賭博財物，處罰金肆仟元，如易服勞役，以佰元折算壹
日。扣案之賭具象棋壹副及賭資新台幣壹佰元均沒收。
    事    實
一、甲○○與陳仲科、宋奕場、何青松（同案被告三人業經判刑確定）於民國九十一
    年一月三十日下午，在雲林縣斗六市中山公園即受天宮前公眾得出入之場所，以
    象棋為賭具賭博財物，採自摸方式，每次新台幣（下同）十元，若自摸則得二十
    元，讓別人自摸則輸十元。嗣於同日十四時三十分許在上開地點為警查獲，並扣
    得象棋一副、賭資一百元。
二、案經雲林縣警察局斗六分局報告臺灣雲林地方法院檢察署檢察官偵查後聲請簡易
    判決處刑。
    理    由
一、上訴人即被告（下稱被告）甲○○對於在上開時間、地點與陳仲科、宋奕場、何
    青松三人，以象棋自摸方式賭博財物的事實，分別於檢察官偵訊時及本院審理時
    坦白承認，核與同案被告陳仲科、宋奕場、何青松三人在警訊及偵查中所言相符
    ，此外，並有象棋一副、賭資一百元扣案可稽，及雲林縣警察局督察室臨檢記錄
    表乙紙在卷可證。依上開補強證據已足資證明被告所為自白之真實性，是被告前
    開自白賭博之犯行，應屬真實而堪採信。本件事證明確，被告犯行，堪以認定。
二、核被告所為，係犯刑法第二百六十六條第一項前段之賭博罪。原審據以判處被告
    罰金六千元，如易服勞役，以三百元折算一日，固非無見。惟查：(一)本案係以象
    棋自摸為其賭博方式，而原審判決認定係以押注十元或二十元不等之金額，如押
    中可得十至六十元不等之彩金，自有不當。(二)原審判決論罪科刑法條誤引為刑法
    第二百六十六條第一項後段，亦有違誤。原判決既有上述可議之處，自屬無可維
    持，且被告上訴意旨認原判決對於同案被告有量處罰金三千元者，對其竟處罰金
    六千元，而指摘原判決量刑過重，本院認上訴為有理由，原判決應予撤銷改判。
    爰審酌被告雖有賭博、妨害家庭、竊盜等前科，但均不構成累犯，有臺灣高等法
    院被告全國前案紀錄表在卷可參，且本案象棋自摸每次十元，查扣賭資僅一百元
    ，足認輸贏金額不大，被告犯後並坦承犯行，態度良好等一切情狀，量處如主文
    所示之刑，並諭知易服勞役之折算標準。扣案之賭具象棋一副及賭資一百元，屬
    當場賭博之器具及在賭檯之財物，不問屬於被告與否，均應依刑法第二百六十六
    條第二項規定，宣告沒收。
三、據上論斷，應依刑事訴訟法第四百五十五條之一第三項、第三百六十九條第一項
    前段、第三百六十四條、第二百九十九條第一項前段，刑法第二百六十六條第一
    項前段、第二項、第四十二條第二項，罰金罰鍰提高標準條例第一條前段、第二
    條，判決如主文。
本案經檢察官李鵬程到庭執行職務。
中      華      民      國      九十一    年    九    月      二十七    日
                                    臺灣雲林地方法院刑事第一庭
                                        審判長法官  康樹正
                                        法      官  李明鴻
                                        法      官  許佩如
右正本證明與原本無異。
不得上訴。
                                        書  記  官  賴成育
中      華      民      國      九十一    年    九    月      二十七    日
附錄：
中華民國刑法第二百六十六條第一項
在公共場所或公眾得出入之場所賭博財物者，處一千元以下罰金。但以供人暫時娛樂
之物為賭者，不在此限。（罰金已提高十倍）
